【裁判字號】    92,上易,1256
【裁判日期】    920606
【裁判案由】    違反保護令等
【裁判全文】
臺灣高等法院刑事判決                          九十二年度上易字第一二五六號
    上  訴  人
    即  被  告       乙○○
右上訴人因違反保護令等案件，不服臺灣士林地方法院九十一年度易字第九二四號，
中華民國九十二年三月七日第一審判決（起訴案號：臺灣士林地方法院檢察署九十一
年度偵字第一一四五二號），提起上訴，本院判決如左：
    主  文
上訴駁回。
    事  實
一、乙○○與甲○○（即張陳麗美）為夫妻，丙○○為該二人之子，三人間具有家庭
    暴力防治法第三條第一款、第三款所定之家庭成員關係。民國九十年間及九十一
    年二月間，乙○○曾因對甲○○實施家庭暴力行為，經臺灣士林地方法院先後於
    九十年八月十四日、九十一年四月二十四日各以九十年度家護字第一三四號、九
    十一年度家護字第一六七號核發民事通常保護令，裁定乙○○不得對甲○○、丙○○實施身體或精神上不法侵害之行為，保護令有效期間分別為七個月及一年。
    乙○○前於九十一年二月二十八日、四月二十四日，即因違反上開民事保護令之
    規定，經臺灣士林地方法院於九十一年八月三十一日以九十一年度簡字第一○二
    八號判決處有期徒刑四月。詎仍不知悔改，於上開臺灣士林地方法院九十一年度
    家護字第一六七號民事通常保護令之有效期間內之九十一年十月六日下午十時十
    五分許，酒後（酒精濃度１．６２ＭＧ／Ｌ）在台北市○○區○○路三七巷四號
    二樓住處，因向甲○○索取金錢花用未果，竟基於傷害及違反保護令之犯意，以
    「幹你娘」之言詞怒罵甲○○，並搗毀家中一只大碗公，復以其所有之黑色萬用
    刀乙把丟擲丙○○，致丙○○受有左上臂腫痛併右手掌腫痛之傷害，違反前開保
    護令不得對甲○○、丙○○實施身體及精神上不法之侵害行為之命令，嗣經甲○○報警處理後，始得知上情。
二、案經甲○○、丙○○訴由台北市政府警察局內湖分局報請台灣士林地方法院檢察
    署檢察官偵查起訴。
    理  由
一、訊據上訴人即被告（下稱被告）坦認於右揭時、地與告訴人甲○○、丙○○起爭
    執，有罵三字經，惟矢口否認違反家庭暴力防治法、故意傷害犯行，辯稱：刀子
    是不小心碰到才去傷到他兒子云云。查右開事實業據被告乙○○於原審認罪（詳
    見原審九十二年二月二十五日審判筆錄第二頁），核與告訴人甲○○、丙○○所
    述情節相符，並有黑色萬用刀乙把扣案可資佐證，復有診斷證明書、酒精測定值
    及到場處理警員報告書各乙紙附卷可稽，且被告於九十年間及九十一年二月間，
    因對告訴人等人實施家庭暴力行為，經臺灣士林地方法院先後於九十年八月十四
    日、九十一年四月二十四日各以九十年度家護字第一三四號、九十一年度家護字
    第一六七號核發民事通常保護令，命其不得對告訴人二人實施身體或精神上不法
    侵害之行為，保護令有效期間分別為七個月、一年，被告前於九十一年二月二十
    八日及四月二十四日即因違反上開民事保護令之規定，業經臺灣士林地方法院於
    九十一年八月三十一日以九十一年度簡字第一０二八號判決處有期徒刑四月，現
    正執行中等節，亦有前開保護令、判決書及本院被告全國前案紀錄表各乙件在卷
    可稽，被告事證明確，犯行堪以認定。
二、被告以刀丟擲告訴人丙○○，致告訴人丙○○受有前述傷害，核係犯刑法第二百
    七十七條第一項之傷害罪。被告前經臺灣士林地方法院以九十一年度家護字第一
    六七號民事通常保護令，命其不得對告訴人二人實施身體或精神上不法侵害之行
    為，被告傷害告訴人丙○○之行為，及被告以「幹你娘」之言詞怒罵告訴人甲○○，並搗毀家中一只大碗公，係違反前開保護令之實施身體上及精神上之不法侵
    害行為，核其所為係違反家庭暴力防治法第五十條第一款之違反保護令罪。又被
    告以一傷害行為同時觸犯傷害罪及違反上開保護令罪，係一行為觸犯二罪名，為
    想像競合犯，應從較重之違反保護令罪處斷。
三、原審本於同一見解，援引刑事訴訟法第二百九十九條第一項前段，家庭暴力防治
    法第五十條第一款，刑法第十一條前段、第二百七十七條第一項、第五十五條、
    第三十八條第一項第二款，審酌被告身為告訴人二人夫、父，本應努力工作，保
    護養育家人，使渠等擁有安全、平靜、溫馨之家庭生活，詎其不僅未負起養家之
    責，反而酗酒成性，酒後又有毆打、辱罵、騷擾告訴人甲○○等人之慣行，造成
    告訴人二人身心俱疲，而被告前已經臺灣士林地方法院先後核發九十年度家護字
    第一三四號、九十一年度家護字第一六七號核發民事通常保護令，禁止其對告訴
    人等人施暴等，嗣二次違反上開民事保護令之諭知，又對告訴人等人施暴，甫經
    臺灣士林地方法院於九十一年八月三十一日以九十一年度簡字第一○二八號判決
    處有期徒刑四月，竟仍不知悔改，酒後再度對告訴人二人施暴，並念被告智識程
    度不高，前於原審審理時認罪，且表示深切之悔恨等一切情狀，以檢察官具體求
    處有期徒刑十月，稍嫌過重，酌予量處被告有期徒刑九月，併就扣案之黑色萬用
    刀一把，認係供犯罪所用之物且為被告所有，經被告供明在卷，諭知宣告沒收。
    認事用法，俱無違誤，量刑亦稱妥適，應予維持，被告上訴，否認犯罪，為無理
    由，應予駁回。
據上論斷，應依刑事訴訟法第三百六十八條，判決如主文。
本案經檢察官曾忠己到庭執行職務。
中      華      民      國    九十二    年      六      月      六      日
                              臺灣高等法院刑事第六庭
                                  審判長法  官  陳  春  秋
                                        法  官  高  明  哲
                                        法  官  洪  英  花
右正本證明與原本無異。
不得上訴。
                                        書記官  陳  威  霖
中      華      民      國    九十二    年      六      月      十      日
附錄本案論罪科刑法條全文：
刑法第二百七十七條第一項：
(普通傷害罪)
  傷害人之身體或健康者，處三年以下有期徒刑、拘役或一千元以下罰金。
  犯前項之罪因而致人於死者，處無期徒刑或七年以上有期徒刑；致重傷者，處三年
  以上十年以下有期徒刑。
家庭暴力防治法第五十條：
  違反法院依第十三條、第十五條所為之下列裁定者，為本法所稱之違反保護令罪，
  處三年以下有期徒刑、拘役或科或併科新台幣十萬元以下罰金︰
  一  禁止實施家庭暴力行為。
  二  禁止直接或間接騷擾、接觸、通話或其他連絡行為。
  三  命遷出住居所。
  四  遠離住居所、工作場所、學校或其他特定場所。
  五  命完成加害人處遇計畫：戒癮治療、精神治療、心理輔導或其他治療、輔導。


司法院資訊處製作；財團法人民間司法改革基金會備份。
